【裁判字號】    97,上更(一),305
【裁判日期】    980430
【裁判案由】    擄人勒贖
【裁判全文】
臺灣高等法院臺中分院刑事判決     97年度上更(一)字第305號
上  訴  人
即  被  告  乙○○
選任辯護人  劉家驥律師
上列上訴人即被告因擄人勒贖案件，不服臺灣臺中地方法院94年
度重訴字第1159號，中華民國94年9月7日第一審判決（起訴案號
：臺灣臺中地方法院檢察署93年度偵續字第44號），提起上訴，
本院前審判決後，經最高法院發回更審，本院更為判決如下：
    主  文
上訴駁回。
    事  實
一、緣丁○○（綽號鋼盔，所涉擄人勒贖部分業經判刑確定）於
    民國（下同）九十二年四、五月間，曾代討債公司為甲○○
    催討因投資他人事業而生之債權約新臺幣（下同）一千二百
    萬元，該債權並全數獲償，但甲○○未依約履行報酬，討債
    公司大股東與甲○○又有私人交情，而不再要求甲○○履行
    報酬，其因而知悉甲○○頗有資力，且自認未獲甲○○公平
    對待，於九十二年十月中旬即計劃綁架甲○○而為擄人勒贖
    ，並邀乙○○（綽號小杜）參與擄人勒贖，惟乙○○以並無
    缺錢為由而予以拒絕，惟得知己○○亦開討債公司，有能力
    執行此事，丁○○乃要求乙○○聯絡己○○會面，乙○○遂
    基於幫助之犯意，聯絡己○○（所涉擄人勒贖部分業經判刑
    確定）要約己○○見面處理事情，己○○再找來方于軍、丙○○（己○○、方于軍、丙○○三人所涉擄人勒贖部分均經
    判刑確定）前來，丁○○、乙○○、己○○、方于軍、丙○○等五人嗣於臺中市○○路之春水堂餐飲店會面，由丁○○
    告以上情，並向己○○等人提議擄甲○○勒贖，得款後朋分
    ，並表明因丁○○與甲○○彼此認識，不方便露面，己○○
    聽後，表示同意由其與方于軍、丙○○等人出面處理此事，
    因己○○等人並不認識甲○○，要丁○○發現甲○○其人行
    蹤後，通知其等，其等即可出面處理，如何處理等細節則未
    詳談，乙○○亦在場知悉其情，但未為參與任何謀議之行為
    ，然此時乙○○即知丁○○、己○○等人欲擄甲○○勒贖之
    計劃，於九十二年十月二十六日中午，丁○○在台中市○○
    路與精誠路口，發現甲○○所駕駛之車號3V－2899號賓士自
    用小客車後，因未能聯繫到己○○，遂以行動電話通知乙○○以電話聯絡己○○前來台中市○○路與精誠路口會合，乙○○接續基於幫助擄人勒贖之犯意，以電話告知己○○上旨
    ，己○○旋即聯繫丙○○、方于軍一同前往台中市○○路與
    精誠路口與丁○○會合，而此時乙○○則自行駕車前來，確
    定己○○等人有到該處與丁○○碰面後隨即離去。嗣於同日
    十八、十九時許，丁○○與丙○○、己○○、方于軍等人在
    上開處所會合後，即基於意圖不法所有及未經許可持有槍彈
    、傷害及擄人勒贖之共同犯意聯絡，推由己○○未經許可持
    有方于軍當日轉交其於九十一年十一月間，受綽號「阿俊」
    成年男子所託代為保管具有殺傷力之德國制式四五手槍一支
    （槍枝管制編號：0000000000）及子彈七顆，而方于軍則未
    經許可持有綽號「阿俊」所託代為保管具有殺傷力之巴西制
    式九二手槍一支（槍枝管制編號000000 0000）及子彈十七
    顆，與丙○○共同在甲○○所停放車號3V－2899號賓士自用
    小客車處附近盯住埋伏。
二、迄九十二年十月二十六日二十一時三十分許，甲○○用餐完
    畢正前往台中市○○路、精誠路口，欲駕駛其所有之車號3V
    －2899號賓士自用小客車時，己○○及方于軍即分別持前述
    槍、彈與丙○○一同走向甲○○，己○○向甲○○亮槍後，
    旋將甲○○強推押上甲○○所有之前開自用小客車，由方于
    軍坐於右前座，己○○則持槍並拉扯甲○○上衣，將之蓋於
    其頭部後推壓在右後座，己○○遂坐於左後座，有時則趴在
    甲○○身上，並由丙○○駕駛上開賓士自用小客車迅速離去
    ；於車行途中己○○復以撒隆巴斯之膠帶將甲○○雙眼矇住
    ，己○○有時並用手肘毆打甲○○頭部脅迫甲○○好好配合
    ，並於行經國道四號高速公路往清水路段時，由方于軍往窗
    外連開二槍以示威脅，嗣即將甲○○載往台中縣神岡鄉○○
    村○○路八十號丙○○住處後方之鐵皮屋藏匿拘禁。
三、在車行往丙○○住處路途間，己○○即以電話告知丁○○：
    「其等已擄獲甲○○」，丁○○隨即以電話告知乙○○，要
    乙○○開車前來載伊，乙○○遂駕駛自己所使用之車牌8889
    －FX號BMW自小客車於當日晚上二十二時至二十四時間之某
    時，至丁○○位在台中市○○○街住處搭載丁○○趕往台中
    縣神岡鄉○○村○○路八十號丙○○住處後方之鐵皮屋（乙○○先開車載丁○○至國道四號交流道，再由己○○前來引
    導至丙○○住處），由丁○○確認擄人結果及與己○○等人
    商談後續勒贖細節；而乙○○與丁○○到達該鐵皮屋後，亦
    進入鐵皮屋並知悉已擄得甲○○（當時甲○○眼睛矇住膠帶
    ）後，遂步行至該鐵皮屋前方客廳，之後即先自行駕車返家
    。而丁○○、丙○○、己○○、方于軍等人為迫使甲○○交
    付贖款，竟基於共同傷害之犯意聯絡，脅迫甲○○不得出聲
    ，並以棒球棒及拳頭毆打甲○○之大腿、臀部、肩膀及嘴巴
    等處，致甲○○受有臀部及兩側大腿瘀傷之傷害，逼問甲○○究能交出多少贖款，經討價還價後，逼迫甲○○交出新台
    幣（下同）一千五百萬元，甲○○為求活命，不得已而同意
    。
四、翌日即九十二年十月二十七日上午，在丙○○、己○○、方
    于軍等人監視威脅下，甲○○以其行動電話通知其妻陳珮玟
    ，表示其已被人綁架勒贖，趕緊籌備現金一千五百萬元，不
    得報警；並先後於同日十一、十二時許，再以行動電話詢問
    陳珮玟籌款情形，並催促陳珮玟儘快籌足一千五百萬元。而
    己○○為免電話遭監聽而曝露行蹤，遂於同日中午，打電話
    給乙○○，請乙○○前來丙○○住處搭載其外出，以便在車
    行途中與甲○○之妻陳珮玟聯繫贖款事宜，而乙○○即於同
    日中午約一時許開車抵達丙○○上開住處，並搭載己○○後
    即開車在道路上隨意行駛，而於車行途中，己○○即打電話
    連繫陳珮玟，惟因陳珮玟於二十七日十三、十四時許僅籌到
    現金一千萬元，經陳珮玟與己○○討價還價後，同意先以一
    千萬元贖款放人，己○○並要求陳珮玟準備兩個袋子（手提
    袋），各分裝五百萬元，且必須駕駛甲○○表弟王家祥所有
    之紅色BMW廠牌車號R7－7700號自用小客車，再依指示之方
    式交付贖款。陳珮玟遂依己○○指示，獨自駕駛上開紅色車
    牌R7－7700號自用小客車，沿國道四號高速公路往清水方向
    行駛，至八公里處時，將車停於路旁，並打開二個車門及後
    行李箱蓋，約二分鐘後再繼續前進，看到黃色警告標示後停
    下一分鐘，再往前至五公里處，下車往前走十步，再將前述
    一千萬元贖款往橋下丟後即駕車離去。而上開贖款則由己○○在乙○○之車上，以行動電話通知丁○○，再由丙○○駕
    車載丁○○前往該處橋下取贖後朋分贖款；丁○○取得其應
    得贖款後，由丙○○、方于軍將甲○○押載至大肚山台中榮
    民總醫院往都會公園方向之東大路旁產業道路，並於九十二
    年十月二十七日十五時許，將甲○○釋放，揚言剩下之五百
    萬元，爾後再聯絡交款。
五、丁○○等人取得贖款一千萬元並分贓後，即由丁○○於同日
    晚間，至乙○○位在台中市○○路五六０號十五樓之九之樓
    下，欲將其所分得之贓款分紅予乙○○，惟乙○○則僅要求
    返還丁○○先前之欠款，丁○○遂將其中的二十七萬元交予
    乙○○，以作為返還積欠乙○○之欠款。
六、甲○○釋放後於九十二年十月二十八日下午，向台中市警察
    局報案，由該警察局成立專案小組，由臺灣臺中地方法院檢
    察署檢察官指揮台中市警察局第一分局刑事組會同刑事警察
    局偵四隊三組人員偵辦；而於九十二年十一月七日二十二時
    四十九分許，在臺中縣神岡鄉○○村○○路八十號丙○○住
    處，查獲丙○○並扣得其所有於九十一年六月間，在台中市
    向綽號「阿貴」成年男子所購得之捷克制式九○手槍一枝（
    槍枝管制編號：0000000000）、子彈五顆及彈匣一只（此部
    分現由臺灣高等法院臺中分院審理中）；以及其所有之棒球
    棒二支、行動電話一支（序號：0000000000000號）；並由
    檢察官簽發拘票，於九十二年十一月七日二十三時三十分許
    ，在臺中市○區○○路二段九十二號柏尼撞球場拘獲乙○○
    、方于軍、丁○○、己○○，並扣得丁○○所有行動電話
     一支（NOKIA牌6100型）及勒贖剩餘贓款三萬元，己○○勒
     贖剩餘贓款三十萬元，方于軍勒贖剩餘贓款四萬元及查扣
     乙○○當日所使用之前述車牌8889－FX號BMW自用小客車；
     並於翌日即九十二年十一月八日零時五十分許，搜索乙○○所使用之上開車號8889－FX自用小客車，在該車內右前
     座椅背置物袋內，查獲方于軍所持有並攜帶藏匿在該處之
     上開德國制式四五手槍一枝、子彈七顆及彈匣一只，在該
     車右後方腳踏板下查扣巴西制式九二手槍一枝、子彈十五
     顆及彈匣一只。警方復偕同丁○○前往取得贖款之橋下附
     近查扣裝各五百萬元之手提袋二只。
七、案經甲○○訴由臺中市警察局第一分局報請臺灣臺中地方法
    院檢察署檢察官偵查起訴。
    理  由
一、證據能力方面之說明
    被告之選任辯護人以被告以外之人（指丁○○、己○○、丙○○、方于軍四人）在司法警察處所製作筆錄，認無證據能
    力。公訴人則以下列理由，認為己○○、方于軍、丙○○、
    丁○○等人在司法警察詢問時之供述證據方法有證據能力：
    １、共犯己○○、方于軍、丙○○、丁○○於偵查中檢察官
    訊問時均先詢問其等在司法警察詢問之筆錄、其等警詢所供
    述，司法警察在詢問過程中有無刑求，其四人均答以沒有刑
    求等語，此亦有證人即製作同案被告己○○警訊筆錄之警員
    張又升、謝錫寬二人到庭結證屬實在卷，而共犯己○○、方
    于軍、丙○○、丁○○四人於其等在臺灣臺中地方法院檢察
    署92年度偵字第21657號擄人勒贖等案件在法院羈押審訊中
    、該案起訴後審理中（台灣台中地方法院93年度重訴字第96
    號）均無供述其等上開警詢所供述之筆錄，係出於非自由意
    思下所為之供述。２、又共犯己○○、方于軍、丙○○、丁○○四人於司法警察詢問之筆錄其等警詢時所供述，均有依
    法全程連續錄音，共犯四人當時並無意識不清之情形，此亦
    有警詢錄音帶在卷可按，亦符合刑事訴訟法第一百零一條第
    一項前段所定要件，而無該條第二項情形。３、從而共犯之
    被告己○○、方于軍、丙○○、丁○○之自白及不利於共犯
    之供述係出於其等自由意思下所為之被告本人之供述，並非
    被告以外之人之供述，依刑事訴訟法第一百五十六條第一項
    規定，自有證據能力。而共犯方于軍、丙○○、己○○、丁○○其後於司法警察詢問、檢察官訊問時，反而明確指明被
    告乙○○未涉本案，所為之供述反覆不一，應係事後迴護被
    告乙○○之詞，不足採信。共犯方于軍、己○○、丁○○警
    詢中之陳述，顯有特別可信如上所述補強證據之情形，並為
    證明上述人犯罪存否所必要，應得以作為認定為被告乙○○
    犯罪之證據。本院則認：刑事訴訟法第一百五十九條第一項
    規定：被告以外之人於審判外之言詞或書面陳述，除法律有
    規定者外，不得作為證據。同法第一百五十九條之二規定：
    被告以外之人於檢察事務官、司法警察官或司法警察調查中
    所為之陳述，與審判中不符時，其先前之陳述具有較可信之
    特別情況，且為證明犯罪事實存否所必要者，得為證據。從
    而本案共犯丁○○、己○○、方于軍、丙○○四人於警詢之
    陳述是否有證據能力，端視其等所為之供述，係以被告之身
    分，或係共犯（即被告以外之人）之身分所為，且是否符合
    刑事訴訟法第一百五十九條之二之規定。查本案共犯丁○○
    、己○○、方于軍、丙○○四人於上開警詢之陳述，有係以
    被告之身分而為，即就自己涉案部分所為之陳述，其證據能
    力之有無，自應依被告之自白有無證據能力而為判斷，與本
    案無涉。至於丁○○、己○○、方于軍、丙○○四人於上開
    警詢之陳述，係就他人（指本案被告乙○○）涉案部分所為
    之陳述，應係以共犯之身分而為，即應依刑事訴訟法第一百
    五十九條之二之規定而為判斷。而查，有關此部分，因丁○○、己○○二人於本院所證述（參本院卷第141至160頁）之
    內容與渠等警詢所陳述之內容不符，且經公訴人聲請勘驗共
    犯丁○○、己○○二人之警詢錄音帶，亦與上開警詢筆錄之
    記載大致相符，且係在丁○○、己○○二人歷經多次詢問及
    彼此在庭聽聞相互間之說詞（即渠等為被告之歷審案件）及
    被告乙○○多次前往監所會面之前之陳述，故認具有較可信
    之特別情況，且為證明被告乙○○犯罪事實存否所必要，從
    而本院認丁○○、己○○二人上開警詢就被告乙○○部分之
    陳述應有證據能力（至於其證明力則另論於下）。至於方于
    軍、丙○○二人之警詢陳述，則因公訴人未聲請傳喚渠二人
    作證，且亦未聲請勘驗渠二人之警詢錄音帶，則自與刑事訴
    訟法第一百五十九條之二之規定不符，本院認方于軍、丙○○二人之警詢筆錄則無證據能力，此合先敘明。
二、訊據被告乙○○固坦承於九十二年十月二十六日下午幫丁○○打電話聯絡己○○，並知悉丁○○與己○○、丙○○、方
    于軍有在該處會合、同日晚間十一時許，依丁○○之指示駕
    車載丁○○前往丙○○住處，有看到己○○及甲○○在該處
    、十月二十七日中午，有開車至丙○○住處搭載己○○，而
    己○○有在車上聯絡他人談及金錢及交款之方法，再由己○○以行動電話聯絡丁○○去拿錢、丁○○有於當日晚上找他
    ，並給他二十七萬元等情，然矢口否認有何犯行，辯稱：我
    之所以會打電話給己○○，是因丁○○打電話給己○○打不
    通，但是並不知道是什麼事情，而會看到他們在該處，是我
    要去吃飯的時候經過公益路，有看到丁○○的車子停在那邊
    ，我就停下來與他們打招呼。我與丁○○、己○○三人常常
    聚會，幾乎從案發前每天都會聚會。對於他們於當日晚間綁
    架甲○○的事我不清楚。而當天晚上十一點多丁○○沒有車
    ，希望我去載他，我就到他住處載他，他上車時先打電話跟
    人家聯絡，之後就告訴我往神岡方向走，到了之後我才知道
    那是丙○○住處，我與甲○○不熟，有見過面，而我看到他
    時就知道他是阿朗，我問他們為何將甲○○帶回來但沒有人
    理我，我就到前面的客廳，坐一下之後就自己一個人離開。
    而十月二十七日中午己○○打電話給我要向我借車，我說不
    方便，他說我們一起去吃飯，我說好，並且開車直接到丙○○神岡住處載他，約一點到達，他坐在我右側副駕駛座位置
    。在車上只有我們二人，有聽到他在與人家講金錢及交款方
    法，但沒有注意聽是多少錢，到最後他才與丁○○連絡，好
    像叫丁○○去拿錢，我說不關我的事情，約三點左右將己○○放下車，結果我們沒有去吃飯，我們中間也都沒有下車。
    而當天晚上丁○○先打電話給我知道我在家，就叫我下去，
    丁○○說他有處理一筆債務有拿到錢，問我要不要分紅，我
    說我不需要，只要他欠我的錢還我就好，他就還我二十七萬
    元，我是事後才知道這筆錢就是甲○○的這筆錢，我不知道
    是贓款，而之後在我車上查扣的槍彈，後來才知道是方于軍
    的云云。經查：
（一）被害人甲○○遭同案被告丁○○、丙○○、己○○、方于
      軍等人共同持槍擄人、傷害、勒贖及取款之事實，業據被
      害人甲○○、陳珮玟於司法警察詢問、檢察官訊問時陳述
      明確，復有被害人甲○○所提出之中國醫藥大學附設醫院
      診斷證明書附卷可稽，以及己○○、方于軍持以擄人之上
      開槍彈、陳珮玟付贖款所使用之手提袋二只、丙○○等人
      用以傷害被害人甲○○之棒球棒二支扣案可佐，以及檢察
      官履勘拘禁被害人甲○○之現場履勘筆錄及現場照片等存
      卷可稽，而上開扣案槍彈經內政部警政署刑事警察局鑑驗
      結果，德國制式四五手槍一支（槍枝管制編號0000000000
      號），係德國HK廠USP COMPACT型口徑0.45吋制式半自動
      手槍，經檢視，槍號遭磨滅，經電解腐蝕法重現結果，因
      磨滅過深，無法重現，機械性能良好，可擊發口徑0.45吋
      制式子彈，認具殺傷力；點四五子彈七顆，均係口徑0.45
      吋制式子彈，認均具殺傷力；巴西制式九二手槍一支（槍
      枝管制編號：0000 000000號），係巴西TAURUS廠PT 99AF
      型口徑9mm制式半自動手槍，槍號為TNC 53747，槍管內具
      六條右旋來復線，機械性能良好，可擊發口徑9mm制式子
      彈，認具殺傷力；制式九二子彈十五顆，均係口徑9mm 制
      式子彈，認均具殺傷力，此有內政部警政署刑事警察局九
      十二年十一月八日刑鑑字第○九二○二一三○三六號槍彈
      鑑定書一份附卷可稽，而同案被告丁○○、己○○、方于
      軍、丙○○四人所涉上開罪嫌，亦經本院九十三年度上訴
      字第九二五號、最高法院九十四年度台上字第二一四八號
      判決確定，有上開判決書可參。
（二）被告確有幫助同案被告丁○○等四人為下列幫助擄人勒贖
      之犯行：
  1.於案發前，丁○○與乙○○、己○○、方于軍、丙○○等人
    在春水堂聚會，即知丁○○欲綁架甲○○以進行勒贖之計劃
    ，乙○○並介紹己○○給丁○○以便執行擄人勒贖計劃：
    被告乙○○雖辯稱，我與丁○○、己○○三人常常聚會，幾
    乎從案發前每天都聚會，當天的聚會是什麼事情我不記得了
    ，但是我確定並沒有與他們提過討債的事情，也沒有委託討
    債的事情，而案發前丁○○與己○○、方于軍本來即認識，
    並非我介紹云云。惟查：共同被告丁○○於檢察官偵訊時供
    稱：（綁架甲○○擄人勒贖一千萬是誰提議的？）一開始是
    我起頭的，因為之前我幫甲○○收一筆一千二百萬的帳款，
    但他只給我二萬元，我認為照行情應該分給我三至四成。（
    警訊筆錄是否實在？）有些不實在，第二頁第十四行實情是
    我、丙○○、己○○、方于軍四人所犯的，一開始我有找乙○○，但他不同意參加，他說他不缺錢等語（92偵21657 號
    卷第110頁），本院具結證稱：第一次見面約在春水堂，大
    致將整件事情告訴己○○，己○○聽完整件事以後，答應處
    理看看，乙○○當時亦在場等語。核與共同被告丙○○於本
    院亦具結證稱：我記得在春水堂當時有我、方于軍、己○○
    、丁○○、乙○○，丁○○有說被害人甲○○住所出入的情
    形，分工是我們抓到甲○○之後才討論的，當天在春水堂並
    沒有討論擄人勒贖的細節，只有說被害人甲○○住所出入的
    情形而已，因為我們都不認識被害人甲○○，我只要丁○○
    告訴我們甲○○的出入情形，因為抓人的是我、己○○和方
    于軍。抓被害人甲○○的目的就是要錢，但那時乙○○都沒
    有說話等語，我跟丁○○說我們生活不太好，我們說『處理
    』就是要抓人要錢的意思，但當天我們並沒有說錢要如何分
    ，如何分工，細節完全沒有講等語，互核相符，足以證明被
    告於丁○○於春水堂會餐時，對於丁○○、己○○等人謀議
    時已知悉，渠等再抓甲○○贖錢之情甚明，所辯伊當天的聚
    會是什麼事情伊不記得了云云，顯係卸責之詞，不足採信。
    又丁○○於檢察官訊問時亦供稱：甲○○沒有欠我錢等語（
    93 偵續字第44號卷第65頁），且一般欲對他人討債，至少
    亦須持有他人所簽發之字據（如借據、本票或欠款條等），
    始可能使討債之人相信確有欠款一事，且可使欠債者相信債
    主確有委託討債之人前來討債，並使討債之人於取得欠款後
    得以交還字據，惟乙○○、己○○等人從未見過甲○○所簽
    發之任何字據，渠等又如何相信是甲○○積欠丁○○債務而
    幫忙及前往執行「押人討債」？而被告乙○○亦自承，平常
    並無幫人家討債等語（原審卷第167頁），則何以丁○○會
    想找被告幫其「討債」，亦有可疑。另己○○確係由被告乙○○介紹予丁○○一節，亦據丁○○於原審具結證稱：在案
    發前我與被告談論過一次我要向甲○○討回債務一次，是在
    春水堂喝茶時提到，乙○○介紹我與己○○認識等語（見原
    審卷第141頁）。且其於原審審理時亦稱：（為何想包紅包
    給他（指被告）？）因為我向他借錢都沒有算利息，加上這
    次「介紹」己○○幫我討債的事情，所以才想包紅包給他等
    語（原審卷第151頁），顯見被告所辯實無足採，堪信於九
    十二年十月二十六日案發前，丁○○與乙○○、己○○、方
    于軍、丙○○等人在春水堂聚會，即知丁○○欲綁架甲○○
    以進行勒贖之計劃，而乙○○仍介紹己○○給丁○○以便執
    行擄人勒贖計劃，其有幫助之犯意及犯行應可認定。
  2.於九十二年十月二十六日下午，丁○○發現甲○○之賓士牌
    牌自用小客車停於台中市○○路與精誠路口時，即電請乙○○打電話連絡己○○等人至台中市○○路與精誠路口會合，
    ，而乙○○明知渠等欲執行擄人勒贖計劃，惟仍基於幫助之
    犯意而打電話連繫己○○前來：
    被告乙○○亦於警、偵訊及本院均坦承確有幫丁○○打電話
    聯絡己○○一事（92年偵字第21657號卷第12頁、180頁、本
    院卷第37頁），惟辯稱不知他們要做何事云云。經查被告此
    部分幫助打電話聯絡之行為，亦據同案被告丁○○、己○○
    等人證述屬實。雖被告辯稱不知他們要做何事，惟同案被告
    丁○○於原審具結證稱：（你在電話中如何告訴被告？）我
    說要討債的人找到了，叫他（指乙○○）快點打電話給他（
    指己○○），請他打電話給我等語（原審卷第142頁），亦
    明確證稱確有告知乙○○急電己○○之事由。而參諸丁○○
    與乙○○甫於案發前在春水堂聚會時，即知丁○○欲綁架甲○○以進行勒贖之計劃，乙○○並介紹己○○給丁○○以執
    行擄人勒贖犯行，則其又何以會不知丁○○急著找己○○係
    為何事？且乙○○於連繫己○○前去台中市○○路與精誠路
    口與丁○○會合後，尚於同日晚間至上址確定己○○等人有
    到該處與丁○○碰面，此亦據被告自承在卷，則顯然其對此
    亦相當在意，若其與本案毫無干係，又何以如此？
  3.於九十二年十月二十六日晚間，己○○通知已擄得甲○○
    後，丁○○隨即電請乙○○至其住處搭載丁○○至丙○○住
    處鐵皮屋確認被綁之人是否甲○○，及由丁○○與己○○等
    人商討勒贖細節：
    被告乙○○亦自承當時確實有載丁○○至丙○○上開住處，
    且有看到甲○○等語（見原卷第41頁），惟辯稱：是當晚十
    一點多，丁○○沒有車，希望我過去載他，我當時也不知道
    去那裡，後來到下神岡交流道後己○○出來等，我到那邊才
    看到己○○，丁○○叫我跟著己○○的車走、我在該處待了
    十幾分鐘，後來就自己一個人開車離開，丁○○留在那邊，
    因為我當初問為何將甲○○帶回來，但沒有人理我，就將我
    帶到前面的客廳，我坐一下之後認為不關我的事情，我就走
    了云云。惟查，證人丁○○於檢察官偵訊時證稱：（你要乙○○載你到神岡鄉鐵皮屋時你如何跟他說？）我跟他說要去
    找甲○○討債，且要去找己○○等語（93年偵續字第44號卷
    第65頁），而參諸一般要向人借車或請人前來搭載，焉有不
    告知目的，尤其又在深夜時分，則被告辯稱不知做何事云云
    ，顯係避重就輕。另丁○○於原審證稱：（檢察官問：為何
    你不自己開車去？）我沒有乘坐計程車的習慣云云（本院卷
    第144頁），惟查，擄人勒贖係重大犯罪，一般擄人勒贖者
    ，均惟恐他人知悉，尤其又在犯案期間，即便是自己要好的
    朋友亦會避免使其知悉而洩漏行蹤，惟丁○○竟會無忌於乙○○知悉其與己○○等人綁架甲○○之事，而請乙○○搭載
    其前往人質藏匿處，又讓乙○○進入鐵皮屋而得知甲○○被
    渠等綁架一事，則若乙○○確與本案毫無瓜葛，丁○○等人
    又何以會如此為之？
  4.於九十二年十月二十七日中午，由己○○電請乙○○駕車
    至丙○○住處搭載其外出，以便己○○在車上連絡付贖及取
    款事宜，而乙○○亦駕車搭載己○○，並由己○○在車上連
    絡甲○○之配偶陳珮玟準備款項及付贖事宜，及連絡丁○○
    前去取贖事宜，時間長達一個半至二個小時：
    被告乙○○亦坦承確有前往丙○○上開住處搭載己○○，並
    由己○○在車上與人談到金錢及繳款方式，及由己○○在車
    上叫丁○○去拿錢一節（見原審卷第43頁），惟辯稱：當天
    中午己○○打電話給我要向我借車，我說不方便，他就問我
    吃飽了沒有，我說還沒，他說我們一起去吃飯，我就說好，
    並且開車直接到之前丙○○神岡住處去載己○○，約下午一
    點多到達，車上就只有我們二人，己○○坐我右側副駕駛座
    位置，在車上我不是很注意聽，只有聽到他在與人家講金錢
    及繳款方法，但是我沒有聽金錢是多少錢，是到最後他才與
    丁○○聯絡，好像叫丁○○去拿錢，因為他叫我載他，我說
    不關我的事情，我不能再載你，我於下午三點左右，在大雅
    路的一間便利商店前將己○○放下車，因為我聽己○○講電
    話內容越聽越奇怪，後來也沒有與他去吃飯就放己○○下車
    ，己○○在車上約一個半小時，我們中間都沒有下車云云。
    而查，證人己○○亦證稱當時確有打電話叫乙○○前來載伊
    ，且於車上有打電話給被害人甲○○之妻子陳珮玟一節，惟
    另證稱：我是打電話給乙○○，因為我沒有車子，所以請乙○○載我，我是說我要去找我朋友，我當時是說要去向朋友
    借車，不然如何帶人回來。（檢察官問：當時你如何告訴乙○○，何原因請他到鐵皮屋載你？）我說我要到市內找朋友
    ，看他方不方便來載我。（檢察官問：你要去市內找那位朋
    友？做何事？）我告訴乙○○先載我到市內，我電話邊打邊
    聯絡。我本來要向朋友借車，但是朋友手機不通、九十二年
    十月二十七日中午有打電話給乙○○請他過來到丙○○家，
    當時他說他在睡覺，要等一下，我說我找不到車，叫他馬上
    過來，他就答應了，沒有推辭，馬上答應。而乙○○從載我
    到我下車約一個多小時，這一個多小時都在打電話聯絡我朋
    友，因為聯絡不上所以一直打，車上也聯絡陳珮玟。乙○○
    一個多小時內駕車都沒有停，我叫他載我到公益路那邊。乙○○當時是否吃過飯，我不知道。後來乙○○在車上說他有
    事情，所以將我載到大雅下車云云，此係二人經隔離訊問後
    之各自陳述，所述內容有所出入，即就當時己○○請乙○○
    前來搭載的原因、乙○○放己○○下車的原因，二人所述不
    符，顯然證人己○○就此部分之證詞有所迴護被告，而被告
    所辯亦不足採。且查，擄人勒贖係重大犯罪，一般擄人勒贖
    者，均惟恐他人知悉，尤其又在犯案期間，惟己○○竟亦會
    無憚於乙○○知悉其與丁○○等人綁架甲○○之事而請乙○○前來搭載，又於車上大張旗鼓的打電話連絡被害人配偶付
    贖方式及連絡丁○○前往取款，完全不怕被告知悉，此亦顯
    然悖於常理。而被告乙○○於前一日晚間即曾至該處，並見
    己○○等人綁架甲○○，且依其所述，其當時尚質問綁架甲○○的原因，惟卻無人理他，故他才一人獨自離開，惟於次
    日由己○○電請其前來搭載外出時，竟又應允，此亦有悖常
    情事理。而被告既在車上聽聞己○○連絡被害人配偶有關付
    贖之情事，及連絡丁○○前去取款之情事，惟竟讓己○○在
    其車上連絡長達一個半至二個小時之久始讓己○○下車，此
    亦難想像，何況更與一開始己○○所稱是要一起去吃飯的目
    的不符。
  5.此外，參諸九十二年十月二十七日晚間，丁○○於分得贖款
    款之後，隨即至乙○○位於台中市○○路之住處，欲分贓款
    予乙○○，此亦據被告於原審自承：丁○○當時說他要到一
    筆錢，問我要不要吃紅，我說不要，只要將借款二十七萬元
    還給我等語，此亦與共犯丁○○所述大致相符，則若乙○○
    於本案並無任何助力，丁○○又為何於取得贖款後，即立即
    至乙○○住處欲分紅予乙○○？並佐以被告自承，我們常常
    聚會，幾乎從案發前每天都會聚會，當時一起的有丁○○、
    己○○及我三人等語（本院卷第37頁），並參諸於九十二年
    十一月七日二十三時三十分許，在臺中市○區○○路二段九
    十二號柏尼撞球場拘獲乙○○時，同時亦拘獲方于軍、丁○○、己○○，並扣得丁○○勒贖剩餘贓款三萬元，己○○勒
    贖剩餘贓款三十萬元，方于軍勒贖剩餘贓款四萬元及查扣乙○○當日所使用之前述車牌8889－FX號BMW牌自小客車；並
    於翌日即九十二年十一月八日零時五十分許，搜索乙○○所
    使用之上開車號8889－FX自用小客車，在該車內右前座椅背
    置物袋內，查獲方于軍所持有並攜帶藏匿在該處之上開德國
    制式四五手槍一枝、子彈七顆及彈匣一只，在該車右後方腳
    踏板下查扣巴西制式九二手槍一枝、子彈十五顆及彈匣一只
    ，顯見被告於案發前、後均與丁○○、己○○、方于軍等人
    密切接觸，而方于軍亦相當放心將上開槍彈置於乙○○之車
    上，顯見渠等關係之密切，更顯見被告確有幫助渠等擄人勒
    贖之動機。
三、綜上所述，本案被告乙○○於案發前即知擄人勒贖之計劃，
    復介紹實際執行擄人勒贖之己○○予丁○○，再由己○○聯
    絡丙○○、方于軍加入，而於九十二年十月二十六日下午，
    丁○○發現甲○○之賓士自用小客車停於台中市○○路與精
    誠路口時，即電請乙○○打電話連絡己○○等人至台中市○○路與精誠路口會合，而乙○○亦幫忙打電話連繫己○○前
    來，又於九十二年十月二十六日晚間，己○○通知已擄得甲○○後，丁○○隨即電請乙○○前至其住處搭載丁○○至丙○○住處鐵皮屋確認被綁之人是否甲○○，及由丁○○與己○○等人商討勒贖細節，再於九十二年十月二十七日中午，
    由己○○電請乙○○駕車至丙○○住處搭載其外出，以便己○○在車上連絡付贖及取款事宜，而乙○○亦駕車搭載己○○，並由己○○在車上連絡甲○○之配偶陳珮玟準備款項及
    付贖事宜，及連絡丁○○前去取贖事宜，時間長達一個半至
    二個小時，且於事後亦取得丁○○所交付，為其擄人勒贖所
    取得款項中之二十七萬元，且於案發前後均與丁○○、己○○、方于軍等人密切來往，則本案雖無直接證據足以證明被
    告乙○○有參與本件擄人勒贖構成要件之行為，及有與丁○○、己○○、丙○○、方于軍等人係基於共同犯意之聯絡，
    惟亦足以認定被告確有幫助丁○○、己○○等人為上開擄人
    勒贖之犯行，是本案事證明確，被告犯行洵堪認定。
四、查被告乙○○以幫助之意思，從事擄人勒贖構成要件以外之
    行為，核其所為，係犯刑法第三十條第一項、第三百四十七
    條第一項之幫助擄人勒贖罪，並依幫助之規定減輕其刑。公
    訴人認被告所為，係與同案被告己○○、方于軍、丙○○、
    丁○○等人彼此之間有犯意聯絡及行為分擔之關係，而認係
    共同正犯，此部分尚有誤會，併此敘明（詳下述五）。原審
    爰審酌被告乙○○雖未與同案被告己○○、方于軍、丙○○
    、丁○○等四人基於共同犯意之聯絡及行為之分擔而為本案
    擄人勒贖犯行，惟其明知上開丁○○欲對甲○○擄人勒贖，
    仍基於幫助之意思介紹己○○予丁○○，且幫忙聯絡己○○
    等人到場擄人、開車搭載主謀丁○○至丙○○神岡住處確認
    綁架之對象、且又開車搭載己○○以使其於車上連繫勒贖及
    取款事宜，所為幫助之行為繁多及重大，惡性非輕，對於被
    害人及其家屬造成極度之恐慌與不安，嚴重破壞社會治安，
    犯後復飾詞卸責，毫無悔意，爰量處如原判決主文所示之刑
    ，並認有褫奪公權之必要，而宣告褫奪公權參年，以資儆警
    。並敘明經警扣得犯本件擄人勒贖案所用具有殺傷力之德國
    制式四五手槍一支（槍枝管制編號：0000000000號，含彈匣
    一個）及點四五制式子彈七顆，雖係違禁物，以及扣案之棒
    球棒二支雖係供本案擄人勒贖犯罪所用之工具，惟此部分既
    無證據證明被告乙○○確知同案被告丙○○等人係以持槍方
    式為擄人勒贖及傷害被害人，則被告乙○○自不負此部分責
    任（理由詳下述五），從而此部分自不得於本案諭知沒收，
    經核認事用法俱無不合，量刑亦屬妥適，上訴意旨否認犯罪
    ，為無理由，應駁回其上訴。
五、公訴意旨另以：查本案被告乙○○對其餘共犯己○○、方于
    軍、丙○○、丁○○帶前開槍枝綁架被害人以擄人勒贖一情
    事前知悉，且事前謀議、事中參與、事後為分贓行為，即係
    與其餘共犯丁○○、己○○、方于軍、丙○○間有共犯關係
    ，以自己犯罪之意思而與之為擄人勒贖犯意聯絡及分擔，亦
    應擔負刑責，論以擄人勒贖罪之共同正犯。被告乙○○與其
    餘共犯己○○、方于軍、丙○○、丁○○確有勒贖之犯意聯
    絡，並為擄人及勒贖行為之分工，其等為達擄人勒贖之目的
    而分由共犯己○○、方于軍攜帶槍彈，並由共犯丙○○提供
    拘禁場所及球棒，且為達勒贖價額而對被害人實施傷害犯行
    ，其有擄人勒贖之犯罪嫌疑，洵可認定。從而認被告乙○○
    與同案被告丁○○、丙○○、己○○、方于軍等人有犯意聯
    絡及行為分擔，應係共同正犯，故係犯刑法第三百四十七條
    第一項之擄人勒贖罪、第二百七十七條第一項之傷害罪及槍
    砲彈藥刀械管制條例第七條第四項、第十二條第四項之無故
    持有制式手槍及子彈罪嫌等語。惟按犯罪事實應依證據認定
    之，無證據不得認定犯罪事實，刑事訴訟法第一百五十四條
    第二項定有明文。次按「在犯罪者實施犯罪行為前有所參與
    ，其參與者之行為究竟認為從犯之行為，抑應認為共同正犯
    之行為，應視左列情形而定：一、他人已決意犯罪，如以犯
    罪意思助成其犯罪之實現者，或與以物質上之助力（如貸與
    兇器而為有形之幫助行為），或與以精神上之助力（如頌揚
    犯罪行為或預祝其犯罪成功而為無形之幫助行為），皆為從
    犯，他人犯罪雖已決意，若以犯罪意思促成其犯罪之實現，
    如就犯罪實行之方法犯罪實施之順序而有所表示，應認為共
    同正犯，不能認為從犯，蓋在如斯情形之下，其表示之意見
    已構成犯罪者實施犯罪行為之內容，不啻加工於犯罪之實現
    也。二、上述之「助成」及「促成」情形，應以程度之高低
    （程度高為正犯，程度低為從犯）及其行為是否構成實施犯
    罪行為之內容為標準，最高法院二十四年度總會決議（一二
    ）可資參照。又按共同正犯不限於事前有協議，即僅於行為
    當時有共同犯意之聯絡者亦屬之。再者共同正犯犯意之聯絡
    ，並不限於事前已有協議，即僅於行為當時有明示或默示之
    共同犯意聯絡者亦屬之。亦即共同正犯之意思聯絡，不限於
    事前有所謀議，即於行為當時，基於相互之認識，以共同犯
    罪之意思參與者，亦無礙於共同正犯之成立；而其共同實施
    犯罪行為，在合同意思範圍以內，相互利用他人之行為，以
    達其犯罪之目的，原不必每一階段行為均經參與，祇須分擔
    犯罪行為之一部，即應對於全部所發生之結果共同負責，惟
    此仍應以是否具「共同正犯之意思聯絡」而為認定，若自始
    至終均無共同正犯之犯意，而所為亦屬構成要件以外之行為
    ，則自不得論以共同正犯。經查：
  (一)犯擄人勒贖部分：
  1.共同被告丁○○於本院交互結問具結證稱：第一次見面約在
    春水堂，大致將整件事情告訴己○○，在場的有丙○○、乙○○，但方于軍在不在我不記得了。己○○聽完整件事以後
    ，答應處理看看，在春水堂只是問己○○願不願意接這個案
    子，並沒有談細節我只有告訴他們債務的來龍去脈，價錢如
    何產生，己○○說人找到以後，人交給他們處理就好了。拿
    到的一千萬元我拿到三百萬元，剩下的七百萬元是丙○○、
    己○○、方于軍三人均分。乙○○沒有分，我只記得我欠了
    他幾十萬元，我拿到錢隔天就把我得到的贖款還他。核與共
    同被告丙○○於本院具結證稱：在春水堂討論擄人勒贖時。
    我記得當時有我、方于軍、己○○、丁○○、乙○○，但是
    乙○○是丁○○的朋友，我跟丁○○也不認識，我是己○○
    的朋友，丁○○有說被害人甲○○住所出入的情形，分工的
    事情，是我們抓到甲○○之後才討論的，當天在春水堂並沒
    有討論擄人勒贖的細節，只有說被害人甲○○住所出入的情
    形而已，因為我們都不認識被害人甲○○，我只要丁○○告
    訴我們甲○○的出入情形，因為抓人的是我、己○○和方于
    軍。抓被害人甲○○的目的就是要錢，但那時乙○○都沒有
    說話。我和方于軍開車將被害人載去大肚山放了之後回到家
    ，只剩七百萬元在我家，己○○告訴我丁○○拿了三百萬元
    ，然後就是我、方于軍、己○○三人將七百萬元均分，所以
    之前我們也沒有討論何人分多少錢，因為抓到人之前根本不
    知道多少錢。我、己○○、方于軍三人抓到人的時候在車上
    也沒有討論如何分款，直到到了我家我們也沒有討論，只有
    想要如何拿到錢而已，因為拿錢比較困難。在我的認知，乙○○沒有參加，他有出現沒有錯，但他根本沒有參與討論，
    因為行動的都是我、方于軍、己○○等語，互核相符。按被
    告丁○○、丙○○均共犯擄人勒贖被判決確定，而在本院具
    結，又需負偽證罪責，依情如被告有共同參與，事後分贓，
    何願冒偽證罪責，於其餘共犯均已判決確定，入監執行，而
    令參與分贓之被告一人逍遙法外，而為迴護被告之詞？且共
    同被告丁○○、丙○○證詞，亦均證稱被告在謀議之時，有
    在場，被告丁○○亦證稱事後有交付二十七萬元予被告，顯
    見其等證詞並非克意迴護之詞，自無不可採之理。
  2.依前述共同被告丁○○、己○○在本院之證詞，可以證明丁○○、己○○等人在春水堂謀議之時，被告固有在場，但本
    件既係丁○○找己○○等人處理，被告係應丁○○之要求找
    到己○○，因而在春水堂會面，席間未發言，或表示參與之
    意思，僅能證明被告在場知悉，尚不能以其在場知悉其等謀
    議之事，即認其被告是參與謀議之行為。又其後於丁○○發
    現甲○○行蹤後，以行動電話通知被告，由被告以電話聯絡
    己○○前來臺中市○○路與精誠路口會合，己○○等人到達
    該處，經丁○○告知甲○○停車處後，被告隨即搭載丁○○
    離去，並未參與擄人部份之構成要件行為，迨己○○、方于
    軍、丙○○等人強擄甲○○上車，將甲○○載往臺中縣神岡
    鄉○○村○○路80號丙○○住處後方之鐵皮屋拘禁。丁○○
    於被電話告知甲○○已被擄獲，被告駕車於當日晚上搭載丁○○趕往上開鐵皮屋，由丁○○與己○○等人商談後續如何
    向甲○○家屬勒贖取款方法後，乙○○先自行駕車返家，亦
    未參與勒贖部份之謀議行為。
  3.次查本件同案被告丁○○及己○○雖於警訊時供稱持槍械，
    將王俊郎押走擄人勒贖者有丁○○、丙○○、己○○、方于
    軍及被告乙○○共五人，並於取得贖款後，回到丙○○家中
    檢查贖款數目，當場丁○○與乙○○共分得三百萬元後即離
    去，乙○○分得一百五十萬元云云；惟查，共同被告丙○○
    及方于軍則供稱當日共同參與綁架王俊郎，作案者有丁○○
    、丙○○、己○○、方于軍四人，從而，同案被告丁○○及
    己○○於警訊時之供述是否屬實即不能無疑。次查，丁○○
    於偵查中供稱：「本案是我、丙○○、己○○、方于軍四人
    所犯的，一開始我有找乙○○，但他不同意參加，他說他不
    缺錢，實際只有四人參與」、「三百萬元都是我拿的，因為
    之前我欠乙○○二十七萬元，我就還他二十七萬元」；核與
    被告警訊供稱：「我說你欠我的錢還給我就好了，其他我不
    要」。原審準備程序供稱：稱「（你有無分到多少錢？）沒
    有，10月27 日晚上丁○○先打電話給我知道我在家，就叫
    我5至15分鐘左右下去˙˙˙他就還我27萬元」。（原審卷
    46-47頁）及而己○○亦供稱「我及方于軍各分得二百三十
    萬元，丙○○拿二百四十萬元，其他的三百萬元丁○○拿走
    了」等語均相符。雖公訴人以丁○○、己○○於警訊中均供
    稱，係由被告與丁○○分得3百萬元，其餘7百萬元由己○○
    、丙○○、方于軍分得。然審之警訊之筆錄，共同被告丁○○、己○○等人供述模糊，如被告與丁○○共分三百萬元，
    如被告確有分得，究丁○○分得多少？被告分得多少？並未
    述及，而警訊之模糊供詞，難認有特別可信之情形，是丁○○、己○○等人警訊之供詞就被告而言，均屬被告以外之人
    審判外之陳述，本院認無證據能力，不能作為不利被告之認
    定。
  4.而被告所參與者，為擄人當天，有通知己○○前來，當天晚
    上有開車載丁○○前往鐵皮屋，翌日中午應己○○之電話要
    求至丙○○住處搭載己○○，以利己○○與以電話與陳珮玟
    為勒贖之行為，均非參與勒人（妨害自由）及贖贖（恐嚇）
    之構成要件之行為。
  5.按犯罪應依證據認定之，無證據不得認定犯罪事實。被告未
    經審判證明有罪確定前，推定其為無罪，此為我刑事訴訟之
    基本原則。又公訴案件犯罪證據之蒐集，及提起公訴後，對
    犯罪事實之舉證責任及指出證明之方法，均屬公訴人之職責
    ，原則上法院僅於當事人之主張及舉證範圍內進行調查證據
    ，其經法定程序調查證據之結果，認已足以證明犯罪事實時
    ，始得為犯罪事實之認定。若其為訴訟上之證明，於通常一
    般人仍有合理之懷疑存在，尚未達於可確信其真實之程度者
    ，在該合理懷疑尚未剔除前，自不能為有罪之認定。依上所
    述，被告雖於丁○○、己○○等人在春水堂會面時，知悉其
    等謀議擄人勒贖，然相關謀議擄人、勒贖等謀議均未參與，
    雖知悉其情，亦有上述幫助構成要件以外之行為，丁○○等
    人取得一千萬元後，由己○○、方于軍、丙○○三人分得七
    百萬元，丁○○分得三百萬元，丁○○雖事後有交付被告二
    十七萬元，但此為丁○○得款後之還債行為，與分贓行為，
    仍屬有別，依上論述，被告於本件擄人勒贖案件，僅無可懷
    疑其有幫助擄人勒贖之行為，但就其被訴以自己犯罪之意思
    ，參與犯罪謀議及事後之分贓等罪嫌，則其為訴訟上之證明
    ，於通常一般人仍有合理之懷疑存在，尚未達於可確信其真
    實之程度者，在該合理懷疑尚未剔除前，自不能為被告有以
    自己犯罪之意思，共同參與謀議行為及事後之分贓行為，為
    共同正犯之認定。
  (二)共犯槍砲部分：
    被告於原審供稱：九十二年十月二十六日下午，己○○他們
    去的時候，我沒有去，我不知道他們有拿槍來，也沒有看到
    己○○三人將甲○○強押上車情形，而當天下午去吃飯時有
    經過公益路，有看到丁○○、方于軍、丙○○他們三人在講
    話，我就離開等語（原審卷第38、39頁）。經查，被告於警
    詢、偵訊即供稱，並沒有看見阿順、小方、阿文持槍強押被
    害人甲○○等語。而證人丁○○於原審證稱：我沒有看到己○○、方于軍拿槍，我從來沒看到槍等語（本院卷第149 頁
    ），則由丁○○告知被告乙○○欲綁架甲○○時，亦不可能
    同時告知將持槍綁架甲○○一事。且共同被告丁○○、丙○○於本院證述，其等在春水堂商議時，並未言及擄人勒贖之
    細節，亦未提及以槍為擄人之方法。而就上開本院認定共同
    被告方于軍、己○○、丙○○三人持槍強押甲○○上車之九
    十二年十月二十六日二十一時三十分許，在台中市○○路與
    精誠路口之現場，亦無證據證明當時乙○○亦在現場目睹。
    再就九十二年十一月七日二十三時三十分許，在臺中市○區
    ○○路二段九十二號柏尼撞球場拘獲乙○○、方于軍、丁○○、己○○時，扣有乙○○所使用之車牌8889－FX號BMW牌
    自小客車一部；並於翌日即九十二年十一月八日零時五十分
    許，搜索乙○○所使用之上開車號8889－FX自用小客車，在
    該車內右前座椅背置物袋內，查扣上開德國制式四五手槍一
    支、子彈七顆及彈匣一只，在該車右後方腳踏板下扣得巴西
    制式九二手槍一枝、子彈十五顆及彈匣一只，雖係用以持槍
    擄走甲○○所用之槍彈，惟上開扣案之槍彈係方于軍所有，
    亦據方于軍於前案自承在卷，並據證人己○○於警詢證稱：
    槍是由方于軍提供給我的等語（92偵字第21657號卷第30頁
    ），並為前案（本院93年上訴字第925號、最高法院94年度
    台上字第2148號判決）所是認，是無證據證明係被告乙○○
    所持有，更無證據證明被告乙○○知悉共同被告己○○、方
    于軍二人係持上開槍彈綁架甲○○，或與渠等有何犯意聯絡
    及行為分擔之關係，從而此部分尚難認被告乙○○有共犯槍
    砲罪嫌。
  (三)共犯傷害部分
    訊據被告亦堅決否認此部分犯行，辯稱：我載丁○○到丙○○住處約十幾分鐘就走了，我沒有打甲○○或聽到甲○○被
    打的聲音等語，另丁○○於原審時具結證稱：我與己○○他
    們（共）四人都有打甲○○，但當時乙○○已經回去了等語
    （原審卷第145頁)；證人己○○於本院亦具結證稱：（你們
    打甲○○時，被告是否在場？）那時候被告已經離去了等語
    （原審卷第155頁），另在擄得甲○○之後，己○○在車上
    亦有毆打甲○○一事，則因當時係由丙○○、方于軍與己○○三人下手擄得甲○○後即上車，當時乙○○亦未在車上，
    則亦難認被告對此部分亦知情。而丁○○、己○○二人於警
    詢時亦未證稱乙○○有共同毆打甲○○，或知悉甲○○有遭
    己○○等人毆打一事，或與渠等有何犯意聯絡及行為分擔之
    關係，從而此部分亦難認被告有與丁○○、己○○、方于軍
    、丙○○等人有共犯傷害罪嫌。
  (四)綜上所述，尚無積極證據足認被告乙○○有與同案被告丁○○、丙○○、己○○、方于軍等人就擄人勒贖部分有犯意聯
    絡及行為分擔，亦無證據足認被告亦知悉同案被告丁○○、
    丙○○、己○○及方于軍等人係持制式槍彈及有傷害甲○○
    而為擄人勒贖，此部分本應為無罪之諭知，惟因此部分（指
    持有槍砲及傷害部分）若成立，與被告上開幫助擄人勒贖犯
    行部分有牽連犯之裁判上一罪之關係，爰不另為無罪之諭知
    ，併此敘明。
據上論結，應依刑事訴訟法第三百六十八條，判決如主文。
本案經檢察官戊○○到庭執行職務。
中    華    民    國    98    年    4     月    30    日
            刑事第四庭    審判長法  官  洪  耀  宗
                                法  官  許  文  碩
                                法  官  蔡 王 金 全
上列正本證明與原本無異。
如不服本判決應於收受送達後十日內向本院提出上訴書狀，其未
敘述上訴理由者，並得於提起上訴後十日內向本院補提理由書 (
均須按他造當事人之人數附繕本)「切勿逕送上級法院」。
                                書記官  金  珍  華
中    華    民    國    98    年    5     月     1    日


司法院資訊處製作；財團法人民間司法改革基金會備份。
